---
title: "Aprendizaje Automático - Práctica 1"
author: "Alejandro Alcalde"
date: "March 3, 2016"
mainfont: Ubuntu Light
monofont: "Ubuntu Mono"
fontsize: 12pt
output:
  pdf_document:
    latex_engine: xelatex
    toc: true
    highlight: zenburn
---

```{r setup, include=FALSE}
knitr::opts_chunk$set(echo = TRUE)
```



# Ejercicio de Generación y Visualización de datos

## Ejercicio 1

Construir una función _lista = simula_unif (N, dim, rango)_ que calcule una lista de longitud _N_ de vectores de dimensión _dim_ conteniendo números aleatorios uniformes en el intervalo _rango_.

```{r}
simula_unif <- function(N, dimen = 1, rango = c(0:1)) {
  # Generate a list of vectors populated with uniform distributed random numbers
  #
  # Args:
  #   N: Length of the list
  #   dimen: The dimension of each vector in the list
  #   rango: Range to use generating the numbers
  #
  # Returns:
  #   A list of vectors populated randomly
  array(runif(N, rango[1], rango[2]), dim = c(dimen, N))
}

simula_unif(10, 5, c(10,100))
simula_unif(10, 5)
simula_unif(10)
```

## Ejercicio 2

Construir una función _lista = simula_gaus(N, dim, sigma)_ que calcule una lista de longitud _N_ de vectores de dimensión _dim_ conteniendo números aleatorios gaussianos de media 0 y varianza dadas por el vector de _sigma_.

```{r}
simula_gauss <- function(N, dimen = 1, sig = 1){
  # Generate a list of vectors populated using the normal (Gaussian) distribution
  #
  # Args:
  #   N: Length of the list
  #   dimen: The dimension of each vector in the list
  #   sigma: Vector of Standard deviations
  #
  # Returns:
  #   A list of vectors populated randomly
  array(rnorm(N, sd = sig), dim = c(dimen, N))
}

simula_gauss(10, 5, c(1,2))
```

## Ejercicio 3

Suponer _N=50, dim=2, rango=[-50,+50]_ en cada dimensión. Dibujar una gráfica de la salida de la función correspondiente.

```{r}
datos = simula_unif(50, 2, c(-50,50))
plot(datos[1,],datos[2,], col=2, xlab="x",ylab="y", 
     main="Gráfica datos de simula_unif(50, 2, c(-50,50))")
plot(datos[1,],datos[2,], col = "red", type = "b", 
     main = "Gráfica datos de simula_unif(50, 2, c(-50,50))", lwd = 2, lty = 3)
```

## Ejercicio 4

Suponer _N=50, dim=2, $\sigma=[5,7]$_ dibujar una gráfica de la salida de la función correspondiente.